臺灣新竹地方法院民事簡易判決　　　　 94年度竹簡字第406號
原　　　告　乙○○
被　　　告　甲○○
訴訟代理人　丙○○
上列當事人間請求給付租金事件，本院於民國94年6月9日言詞辯
論終結，判決如下：
    主      文
被告應給付原告新臺幣貳拾陸萬捌仟元。
訴訟費用由被告負擔。
本判決得假執行。
    事實及理由
一、原告主張：被告於民國91年1月1日，向原告承租門牌號碼新
    竹市○○路182號1樓之房屋，租金為每個月新臺幣（下同）
    38,000元，租期為同日起至94年1月1日止，被告並交付押租
    金150,000元。然被告積欠92年7月1日至93年5月1日共11個
    月之租金，扣除上述押租金後，被告尚積欠原告268,000元
    ，詎被告迄今未給付，迭經催討，均置之不理，爰依租賃契
    約之法律關係提起本件訴訟等語，並聲明：如主文所示。
二、被告則以：關於系爭房屋相關事宜，被告皆係與原告之妻陳
    美玉聯繫，積欠租金時，曾與陳美玉達成協議，將位於系爭
    房屋之店鋪及生財器具一同頂讓，將頂讓之價金抵扣租金。
    嗣後陳美玉至被告店內要求被告搬離時，曾當場向被告為免
    除租金之意思表示，原告既已為免除租金之意思表示，被告
    即無須給付租金等語，資為抗辯，並聲明：駁回原告之訴，
    訴訟費用由原告負擔。
三、原告主張兩造間有租賃契約存在，而被告積欠原告租金，經
    扣抵押租金150,000元後，尚有268,000元未為給付之事實，
    業據原告提出房屋租賃契約書、郵局存證信函及回執各乙份
    為證，核與其所述相符，且為被告所不爭執，則原告此部分
    之主張，堪信為真實。原告依租賃契約之法律關係請求被告
    給付租金，被告則以原告已向其為免除租金之意思表示置辯
    ，則本件所應審究為：原告是否有向被告免除租金之意思表
    示，茲將本院之判斷論述如下。
(一)、按當事人主張有利於己之事實者，就其事實有舉證責任，民
    事訴訟法第277條前段定有明文。又稱租賃者，謂當事人約
    定，一方以物租與他方使用、收益，他方支付租金之契約，
    民法第421條定有明文。房屋租賃契約屬於債權債務契約，
    而債之關係為特定人間之權利義務關係，債權債務之主體應
    以締結契約之當事人為準，另債權人向債務人表示免除其債
    務之意思者，債之關係消滅，同法第343條亦有明文。查本
    件原告為租賃契約之出租人，而被告則為承租人，為兩造所
    不爭執，且有租賃契約附卷可參，是租賃契約乃存在於原告
    與被告之間，而陳美玉非本件租賃契約之當事人甚明。
(二)、被告辯稱其毋庸給付尚積欠之租金，無非係以陳美玉曾向其
    為免除租金之意思表示為其論據，被告自應就上開事實為舉
    證，惟查：經本院訊問證人即曾經受雇被告之員工丁○○，
    其結證稱：「（問：是否曾經聽過原告向被告為免除租金的
    意思表示？）我沒有聽過。但是房東太太在洽談頂讓事宜之
    前，曾經因欠租的事宜很生氣，在店門口外，自言自語的說
    ，東西趕快搬走，錢也不要了，他沒有對人說，只是自言自
    語我剛好在旁。」等語（見本院94年6月9日言詞辯論筆錄）
    ，依上開證人所為之證述，原告並未曾向被告為免除租金之
    意思表示，而陳美玉所述，乃因情緒抒發，並未向任何人為
    意思表示，亦難認陳美玉有向被告為免除租金之意思表示；
    況陳美玉係原告之妻，非本件租賃契約之當事人，揆諸前揭
    說明，自無從以出租人之地位向承租人即被告為免除租金之
    意思表示。綜上，是被告不能證明原告有向其為免除租金之
    意思表示，則此部分之辯解尚難採信。
(三)、至於被告提出之錄音帶譯文及聲請傳喚證人林明陽、許聰男
    、賀小姐、頂竹里黃木土里長、鄰長許太太及陪同賀小姐之
    李小姐等人，係為證明兩造間就系爭房屋之頂讓事宜，惟此
    與本件之爭點均無涉，而無調查之必要，附此敘明。
四、原告主張被告積欠268,000 元之租金，為被告所不否認，而
    被告又不能舉證證明原告有免除租金之意思表示，是原告自
    得向被告請求給付租金268,000 元。從而，原告依租賃契約
    之法律關係，請求被告給付如主文所示之金額，為有理由，
    應予准許。本件為適用簡易訴訟程序所為被告敗訴之判決，
    爰依民事訴訟法第389條第1項第3款之規定，依職權宣告假
    執行。
據上論結，本件原告之訴為有理由，依民事訴訟法第436條第2項
、第78條、第389條第1項第3款，判決如主文。
中　　華　　民　　國　　94　　年　　6 　　月　　17　　日
                  新竹簡易庭  法　官　林惠君
以上正本，係照原本作成。
如對本判決上訴，須於判決送達後20日內向本院提出上訴狀。
                              書記官　鍾佩芳
中　　華　　民　　國　　94　　年　　6 　　月　　17　　日
